---
title: "Marketting Campaign"
author: "isim"
date: "2022-08-27"
output: html_document
---

```{r setup, include=FALSE}
knitr::opts_chunk$set(echo = TRUE)
```

## R Markdown
```{r,include=FALSE}
library(readr)
marketing_campaign <- read_delim("C:/RStudio/marketing_campaign.csv", 
    delim = "\t", escape_double = FALSE, 
    na = "NA", trim_ws = TRUE)
#View(marketing_campaign)
```

### Veri Özeti
```{r,message=FALSE,include=FALSE}
str(marketing_campaign)
```

Ordered veriyi factore çevirdik
```{r,message=FALSE}
education=factor(marketing_campaign$Education,ordered = TRUE,levels = c("phD","Master","Gradution","Basic","2nCycle"))
```


summary yaptık ve max değer income da çok fazla olduğu için whic.max yapıp hangi satırda aykırı değer olduğunu baktım.
```{r,message=FALSE}
head(marketing_campaign)
```


```{r,message=FALSE}
summary(marketing_campaign)
```


```{r,inlude=FALSE,message=FALSE}
boxplot(marketing_campaign$Income)
```


```{r,inlude=FALSE,message=FALSE}
veri2=as.data.frame(marketing_campaign)
veri2=veri2[-which.max(marketing_campaign$Income),]
boxplot(veri2$Income)
```

NA çıkartıyoruz
```{r,message=FALSE,results='hide'}
veri2<-na.omit(veri2)
veri2
```
```{r,message=FALSE}
library(Amelia)
missmap(veri2)
```


Ordered factoru sıraya koy ve ata
```{r,message=FALSE}
veri2$Education=factor(veri2$Education,ordered =TRUE ,levels = c("phD","Master","Gradution","Basic","2n Cycle"))
```


```{r,message=FALSE}
epiDisplay::tab1(veri2$Education,sort.group = "decreasing",cum.percent =TRUE,main="Education")

```


```{r}
plot(veri2$Income,veri2$Education,xlab = "Income",ylab = "Education",ylim = c(0,10))
```

Shapiro Test yapıyoruz
H0:data are normally
H1:data are not normally distributed
```{r}
z<-shapiro.test(veri2$Income)

if(z$p.value<0.05){
  cat("data are not normally distributed")
}else{print("data are normally")}

```

#### WAFFLE CHARTS

```{r,message=FALSE}
df<-data.frame(veri2$Income[1:20], veri2$MntWines[1:20])

```

```{r,message=FALSE}
library(waffle)
waffle(df$veri2.MntWines.1.20.[7:12], rows = 10 )
```
```{r}
waffle(table(veri2$Education[1:300]))
```

### ÇİZGİ GRAFİK

```{r}
plot(veri2$Income[1:50],col=c("#FF4500", "#FFFFFF", "#FFFFFF"),type = "l",ylab = "Income",xlab = "Index",pch=20)
```
### BEESWARM

```{r}
beeswarm::beeswarm(veri2$Income,col="red",pch=19,cex=0.5,horizontal=TRUE)
```


#2 DEGİSkENLE BEESWARM


```{r}
beeswarm::beeswarm(veri2$Income ~ veri2$MntWines,
         pc = 19,
         col = c("#3FA0FF", "#FFE099", "#F76D5E"),
         corral= "none",xlab="MntWines",ylab="Income")
```


### CORRAL METHODS

```{r}
set.seed(12345)
x1<-rnorm(veri2$Income[1:2000])
x2<-sample(veri2$Education,size = 2000,replace = TRUE)
```
```{r}
beeswarm::beeswarm(x1~x2,pch=19,col=c("#FFFF00", "#FF0000", "#1E90FF", "#00FA9A", "#458B00"),corral="none")
```
```{r}
beeswarm::beeswarm(x1~x2,pch=19,col=c("#FFFF00", "#FF0000", "#1E90FF", "#00FA9A", "#458B00"),priority="descending")
```

```{r,message=FALSE}
library(ggplot2)
library(ggrastr)
ggplot(veri2,aes(x=Income,y=Education))+geom_beeswarm_rast()
```


#### PARALEL KORDİNAT
```{r,message=FALSE,warning=FALSE}
library(MASS)
library(GGally)
data(veri2)
ggparcoord(veri2,columns = 1:4,groupColumn = 5)
```

```{r}
ggparcoord(veri2,columns = 1:5,groupColumn = 10)
```

```{r,message=FALSE,warning=FALSE}
library(lattice)
parallelplot(~veri2[1:5] | Education,veri2)
```

###  SCATTERPLOT
```{r}
veri3<-data.frame(x=rnorm(20),y=rnorm(20))
plot(veri3,main="Marketting Scatterplot")
```
```{r}
library(ggplot2)
ggplot(veri2,aes(Education,Income))+geom_point()
```

```{r}
library(ggVennDiagram)
x3<-list(Kidhome=veri2$Kidhome,Teenhome=veri2$Teenhome)
ggVennDiagram(x3[1:2])
```



### Violin Plot
```{r}
vioplot::vioplot(veri2$Income)
```



```{r}
vioplot::vioplot(veri2$Income,horizontal=TRUE,col="darkblue",border="black")
```


### ggpubr
```{r}
ggpubr::ggviolin(veri2,x="Education",y="Income")
```

